【裁判字號】    91,訴緝,212
【裁判日期】    920617
【裁判案由】    贓物等
【裁判全文】
臺灣臺北地方法院刑事判決                        九十一年度訴緝字第二一二號
    公  訴  人  臺灣臺北地方法院檢察署檢察官
    被      告  戊○○
    指定辯護人  甲○公設辯護人曾德榮
右列被告因贓物等案件，經檢察官提起公訴（八十七年度偵字第一八０四一號），甲○判決如左：
    主  文
戊○○共同意圖供行使之用而偽造有價證券，累犯，處有期徒刑參年捌月。
偽造之發票人「中耕企業股份有限公司」及「王國青」、付款人富邦商業銀行仁愛分
行、帳號00000000之二號、票號AN0000000號、面額新臺幣拾伍萬元
、票載發票日八十六年五月二十四日支票壹張沒收。
    事  實
一、戊○○於八十一年間曾犯違反藥事法、槍砲彈藥刀械管制條例等案件，均告判決
    確定，嗣經接續執行有期徒刑二年四月，已於八十四年四月二十五日假釋出監，
    迄同年十月二十一日執行完畢。
二、戊○○明知丙○○於八十六年四月間某日，在臺北縣某地所交付已經蓋好不詳之
    人偽刻之發票人「中耕企業股份有限公司」（下稱「中耕公司」），及其負責人
    王國青印章之發票名義人中耕公司，付款人富邦商業銀行仁愛分行000000
    00之二帳號，票號AN0000000號，但金額及發票日期尚未填載之支票一
    張，係來路不明之贓物（經查係丙○○明知為贓物，而向袁明韻收受之空白支票
    ，且為王國青所營中元貨櫃運輸公司失火後被竊之贓物，丙○○已經甲○另案判
    決，袁明韻則經臺灣板橋地方法院檢察署檢察官另案偵查起訴），仍予收受，嗣
    因丁○○（業經臺灣士林地方法院另案判決），積欠其妻之大姊之債務共新臺幣
    （下同）十五萬元，乃向戊○○求助，戊○○即於八十六年五月間某日，在臺北
    市南機場某不詳店名之泡沬紅茶店，以七千元代價，將前揭支票轉售丁○○，與
    丙○○、丁○○共同基於意圖供行使之犯意，由丁○○填載金額為「十五萬元」
    ，及發票日「八十六年五月二十四日」，偽造成中耕公司名義之有價證券支票，
    再交付不知情之葉秀真，而行使之。嗣葉秀真將支票存入當時之臺北市第五信用
    合作社石牌分社提示，但因該票已經掛失止付，乃未獲款。
三、案經臺灣士林地方法院檢察署檢察官自動檢舉，呈請臺灣高等法院檢察署核移臺
    灣臺北地方法院檢察署檢察官偵查起訴。
    理  由
一、訊據被告矢口否認有何收受贓物、偽造並行使有價證券犯行，辯稱我有問丙○○
    票有沒有問題，當時我是和他一起去辦事情；我當時確實不知道票有問題，也沒
    有參與偽造，我拿來的時候丙○○已經蓋好章；丙○○拿票給我的時候只有一張
    ，我是問這張票有沒有問題不是別的票等語。經查：（一）右揭犯罪事實業據證
    人丁○○於檢察官偵查中陳供明確，並經記載於臺灣臺北地方法院檢察署八十六
    年度他字第一九三一號偵查卷宗第二六頁，偵字第一六二四九號偵查卷宗第二六
    、二七頁，又王國青所營中元貨櫃運輸公司曾於八十六年間失火，並失竊財物等
    事實，復有王國青警訊筆錄、警方所製火災現場勘查紀錄及原因判斷、火災出動
    觀察紀錄、火場勘察現場位置圖、物品配置圖、現場照片資料說明等，附於偵查
    卷宗可據，另附在臺灣基隆地方法院檢察署八十六年度偵字第四四四三號偵查卷
    宗第六一頁至第七九頁，均經甲○於八十七年度訴字第八六三號審理中查證明確
    ，有該判決書可憑；（二）被告雖辯稱不知其所持用者為贓物支票，自亦未有偽
    造犯行云云，惟丁○○另於臺灣士林地方法院八十七年度訴字第一九七號審理中
    自白屬實，並核與該案證人王國青、葉秀真於偵查中所證述情節相符，又有偽造
    之支票影本可佐，且該案被告林俊廷亦經判決確定，已經甲○調取該案全部卷宗
    查閱無訛；（三）至於被告聲請傳喚之證人乙○○雖於甲○審判期日證稱，我不
    知道他去通訊行有借支票；我去那次是丙○○拿支票給他；他就拿起來沒有講話
    ；也不知道是不是指這張票有沒有問題等語，核其內容均難據為對被告有利之認
    定。本件事證明確，被告犯行均堪以認定，應予依法論科。
二、核被告所為收受贓物支票，復交付丁○○在該空白支票上虛偽填載發票日、金額
    等行為，分別係犯刑法第二百零一條第一項偽造有價證券罪、第三百四十九條第
    一項之收受贓物罪。被告分別與丙○○、丁○○就偽造有價證券之犯行有犯意聯
    絡、行為分擔，各成立共同正犯。又其行使偽造有價證券之犯行應為其偽造有價
    證券之犯行所吸收，不另論罪。惟被告所犯前開二罪間，有方法結果之牽連關係
    ，應從一重之偽造有價證券處斷。又被告於八十一年間曾犯違反藥事法、槍砲彈
    藥刀械管制條例等案件，均告判決確定，嗣經接續執行有期徒刑二年四月，於八
    十四年四月二十五日假釋出監，而於同年十月二十一日執行完畢，迄本件犯罪時
    間，未滿五年，即再犯本件最高本刑有期徒刑以上刑之罪，有被告之臺灣高等法
    院被告全國前案紀表一份，附於甲○刑事卷宗可佐，應依刑法第四十七條累犯之
    例，加重其刑。爰審酌被告犯後否認全部犯行，並無悔意，且丙○○偽造有價證
    券多紙，已經甲○判決有期徒刑四年，林俊廷所犯與被告相似之情節，在自白犯
    罪之後，方獲處有期徒刑二年，緩刑伍年，而被告本件犯罪所獲財物雖非至鉅，
    僅獲六千元，但於甲○審理中一再否認犯罪，已堪認為被告犯後並無悔意，又經
    檢察官進行嚴格交問互詢程序，始將被告定罪，本件量處刑罰乃應與經達成認罪
    協商而以簡易判決處刑者，予以區別，即應量處介於丙○○、丁○○二人間之有
    期徒刑，且不宜量處過輕之刑，又被告肇有本件犯罪事實之前，已有多次刑案紀
    錄，併有前開刑罰加重事由，有被告臺灣高等法院被告全國前案紀表一份，附於
    甲○刑事卷宗可憑，足認其素行非佳等一切情狀，量處如主文所示之刑，以示懲
    儆。
三、偽造之發票人「中耕企業股份有限公司」，及其負責人王國青印章之發票名義人
    耕公司，付款人富邦商業銀行仁愛分行00000000之二帳號，票號AN00
    00000號，面額十五萬元，發票日八十六年五月二十四日之支票一張，係被
    告與丙○○、丁○○共同偽造之有價證券，不問屬於犯人與否，依刑法第二百零
    五條之規定，宣告沒收之。
據上論斷，應依刑事訴訟法第二百九十九條第一項前段，刑法第二十八條、第二百零
一條第一項、第三百四十九條第一項、第五十五條、第四十七條、第二百零五條，罰
金罰鍰提高標準條例第一條前段，判決如主文。
本案經檢察官周士榆到庭執行職務
中      華      民      國    九十二    年      六      月     十七     日
                                      臺灣臺北地方法院刑事第六庭
                                          法  官  黃程暉
右正本證明與原本無異。
如不服本判決，應於判決送達後十日內，向甲○提出上訴狀。
                                          書記官  張華瓊
中      華      民      國    九十二    年      六      月   二十三     日
附錄本案論罪科刑法條全文
刑法第二百零一條
意圖供行使之用，而偽造、變造公債票、公司股票或其他有價證券者，處三年以上十
年以下有期徒刑，得併科三千元以下罰金。
行使偽造、變造之公債票、公司股票或其他有價證券，或意圖供行使之用，而收集或
交付於人者，處一年以上七年以下有期徒刑，得併科三千元以下罰金。
刑法第三百四十九條
收受贓物者，處三年以下有期徒刑、拘役或五百元以下罰金。
搬運、寄藏、故買贓物或為牙保者，處五年以下有期徒刑、拘役或科或併科一千元以
下罰金。
因贓物變得之財物，以贓物論。


司法院資訊處製作；財團法人民間司法改革基金會備份。
